臺灣臺中地方法院刑事判決
110年度原交易字第5號
公  訴  人  臺灣臺中地方檢察署檢察官
被      告  黃志緯


選任辯護人  王庭鴻律師
上列被告因過失傷害案件，經檢察官提起公訴（109年度調偵字
第148號），本院判決如下： 
    主  文
黃志緯犯過失傷害罪，處拘役貳拾日，如易科罰金，以新臺幣壹
仟元折算壹日。
    事  實
一、黃志緯於民國108年11月6日下午1時25分許，駕駛車牌號碼0
    00-0000號之自用小貨車，沿臺中市神岡區民權二街66巷往6
    5巷方向行駛，行經民權二街66巷與民權二街交岔路口時，
    本應注意駕駛車輛行經無號誌之交岔路口時，應減速慢行，
    以避免危險發生，而依當時天候晴、日間自然光線、路面鋪
    裝柏油、乾燥、無缺陷、無障礙物、視距良好等情，能注意
    卻疏未注意，未減速慢行逕行通過上開交岔路口，適劉昀翰
    （原名劉憲璋）駕駛車牌號碼000-0000號之自用小客車，沿
    民權二街由南往北行駛至上開交岔路口，本應注意行經無號
    誌交岔路口，左方車應暫停讓右方車先行，依當時情形能注
    意而疏未注意，未暫停讓黃志緯駕駛之自用小貨車先行，逕
    行通過上開交岔路口，兩車因而發生碰撞，劉昀翰所駕駛之
    自用小客車復因此再撞擊陳廖峯停放在該處路旁車牌號碼00
    -0000號自用小客貨車，致劉昀翰受有左肩部挫傷、左下肢
    挫傷等傷害。黃志緯肇事後，未離開肇事現場，而在有偵查
    犯罪職權之公務員發覺為犯嫌前，即向至現場處理之警員承
    認其為肇事者，自首而接受裁判。
二、案經劉昀翰聲請臺中市神岡區調解委員會調解不成立後聲請
    移送偵查，經臺中市神岡區公所移請臺灣臺中地方檢察署檢
    察官偵查起訴。
    理  由
一、本判決所引具傳聞性質之各項供述證據，經本院於審判期日
    提示，並告以要旨後，被告黃志緯及其辯護人均未於言詞辯
    論終結前就證據能力部分有所異議，本院復查無該等證據資
    料有違背法定程序取得或顯不可信之情狀，依刑事訴訟法第
    159條之5規定，有證據能力；至於本件認定被告犯罪事實所
    引用之非供述證據，並無證據證明係公務員違背法定程式所
    取得，亦無刑事訴訟法第159條之4所規定顯有不可信之情況
    與不得作為證據之情形，復經本院於審判期日依法進行證據
    之調查、辯論，被告於訴訟上之防禦權已受保障，自得為本
    件事實判斷之依據。
二、上揭事實，業據被告坦承不諱（見本院卷第123頁），核與
    證人即告訴人劉昀翰於警詢之證述情節相符（見偵卷第51頁
    ），並有中國醫藥大學附設醫院108年11月7日診斷證明書（
    見偵卷第19頁）、道路交通事故現場圖、道路交通事故調查
    報告表(一)、(二)、臺中市政府警察局道路交通事故初步分
    析研判表、交通事故補充資料表、A3類道路交通事故調查紀
    錄表各1份、臺中市政府警察局道路交通事故談話紀錄表3份
    及現場照片22張附卷可稽(見偵卷第45至75頁)，復有臺中市
    車輛行車事故鑑定委員會110年9月2日中市車鑑字第1100004
    040號函暨所附臺中市車輛行車事故鑑定會分析意見書1份在
    卷可佐（見本院卷第99至103頁），是被告前開任意性之自
    白核與事實相符而可採信。本案事證已臻明確，被告之犯行
    堪以認定，應依法論科。
三、論罪科刑：
(一)核被告所為，係犯刑法第284條前段之過失傷害罪。
(二)又被告肇事後，未離開肇事現場，而於其犯行未為有偵查權
    限之公務員發覺前，即向至現場處理車禍事宜之警員承認肇
    事並接受裁判，有臺中市政府警察局道路交通事故肇事人自
    首情形紀錄表1份在卷足憑（見偵卷第59頁），爰依刑法第6
    2條前段自首之規定，減輕其刑。
(三)爰以行為人責任為基礎，審酌被告為職業駕駛，應注意行經
    無號誌之交岔路口時應減速慢行，且無不能注意之情事，卻
    疏未注意，致告訴人受有前揭傷害，固應予非難；惟考量被
    告所為係本件肇事次因之過失情節及告訴人所受傷勢，另被
    告犯後坦承犯行，亦曾嘗試與告訴人洽談賠償事宜，然而因
    雙方和解金額差距太大而未能達成和解，此有本院臺中簡易
    庭調解事件報告書1份附卷可參（見本院卷第61頁），兼衡
    被告未曾經法院判刑，素行尚可，被告自述高中肄業之智識
    程度、目前為大貨車駕駛、有一個女兒要扶養、經濟狀況普
    通之生活狀況、檢察官及被告就量刑輕重所表示之意見等一
    切情狀（見本院卷第128頁），量處如主文所示之刑，並諭
    知易科罰金之折算標準，以示懲儆。
(四)至於辯護人雖為被告辯護表示本案無法達成和解係因告訴人
    請求之賠償金額太高，而非被告無意願和解，請求給予緩刑
    等語（見本院卷第128頁）。惟按緩刑之宣告，除應具備刑
    法第74條所定條件外，並須有可認為以暫不執行刑罰為適當
    之情形，始得為之，亦屬法院裁判時得依職權自由裁量之事
    項。經查，被告固然未曾因故意犯罪受有期徒刑以上刑之宣
    告，符合刑法第74條第1 項第1 款之緩刑資格，亦就本案為
    認罪答辯，然而審酌被告前曾因偽造文書案件經臺灣臺中地
    方檢察署檢察官為緩起訴，目前另有傷害案件由同署檢察官
    偵查中，此有臺灣高等法院被告前案紀錄表1份在卷可考（
    見本院卷第17至18頁），且被告自承為大貨車駕駛，又尚未
    對告訴人賠償（見本院卷第128頁）等情事，認不適宜宣告
    緩刑，併此敘明。
據上論斷，應依刑事訴訟法第299條第1項前段，刑法第284條前
段、第62條前段、第41條第1項前段，刑法施行法第1條之1第1項
，判決如主文。
本案經檢察官廖聖民提起公訴，檢察官張溢金到庭執行職務。
中　　華　　民　　國　　110 　年　　10　　月　　28　　日
                  刑事第二十庭  法  官  林秉賢
以上正本證明與原本無異。
如不服本判決應於收受送達後20日內向本院提出上訴書狀，並應
敘述具體理由；其未敘述上訴之理由者，應於上訴期間屆滿後20
日內向本院補提理由書（均須按他造當事人之人數附繕本）「切
勿逕送上級法院」。
告訴人或被害人如不服判決，應備理由具狀向檢察官請求上訴，
上訴期間之計算，以檢察官收受判決正本之日起算。
                        　　　　書記官  詹東益
中　　華　　民　　國　　110 　年　　10　　月　　28　　日
附錄論罪科刑法條：
中華民國刑法第284條
因過失傷害人者，處1年以下有期徒刑、拘役或10萬元以下罰金
；致重傷者，處3年以下有期徒刑、拘役或30萬元以下罰金。